ACORDAO-COMPLETO-2349010

ACÓRDÃO DE RELAÇÃO

ACÓRDÃO DE RELAÇÃO 2921/2019 ATA 10/2019 - PRIMEIRA CÂMARA

Acórdão 2921/2019-TCU-Primeira Câmara
Os Ministros do Tribunal de Contas da União, reunidos em Sessão de 1ª Câmara, ACORDAM, por unanimidade, com fundamento nos arts. 1º, inciso V, e 39, inciso II, da Lei 8.443, de 16 de julho de 1992, c/c os arts. 259, inciso II, e 260, § 5º, do Regimento Interno, em considerar prejudicado, por perda do objeto, o exame de mérito do (s) ato (s) de concessão, em face do falecimento, maioridade ou exclusão do (s) beneficiário (s) e pela ausência de proposta de ressarcimento de valores indevidamente recebidos, na forma prevista no art. 7º da Resolução/TCU nº 206/2007, de acordo com os pareceres emitidos nos autos.
1. Processo TC-Processo 004.236/2019-0 (APOSENTADORIA) 
	1.1. Interessados: Jose Fereira Damasceno (XXX.689.522-XX) ; Jose Guilherme Fernandes da Silva (XXX.951.136-XX) ; Jose Valdecio da Silva (XXX.351.437-XX) ; Jose Valdecio da Silva (XXX.351.437-XX) ; José Ernani Silva Lima (XXX.553.440-XX) ; José Fernandes da Silva (XXX.735.326-XX) ; José Luiz Coluna Machado (XXX.507.386-XX) ; José Severino Damasceno (XXX.280.474-XX) ; José Valentim Silva (XXX.158.036-XX) ; Juarez Pereira Serbeto (XXX.722.191-XX) ; Leopoldo Milanezi de Camargo (XXX.647.470-XX) ; Luiz Eugenio de Andrade (XXX.715.056-XX) ; Manoel Fernandes Moreira (XXX.102.032-XX) ; Manoel Francelino da Costa (XXX.494.071-XX) ; Manoel Rodrigues da Silva (XXX.826.202-XX) ; Manoel dos Santos Silva (XXX.101.105-XX) ; Marcelino Jansen Azevedo (XXX.564.643-XX) ; Mario Dias da Silva (XXX.105.816-XX) ; Melquiades da Silva (XXX.150.657-XX) ; Naeve Rosa (XXX.757.077-XX) 
	1.2. Órgão/Entidade: Ministério dos Transportes, Portos e Aviação Civil
	1.3. Relator: Ministro-Substituto Augusto Sherman Cavalcanti
	1.4. Representante do Ministério Público: Procurador Marinus Eduardo De Vries Marsico
	1.5. Unidade Técnica: Secretaria de Fiscalização de Pessoal (SEFIP) .
	1.6. Representação legal: não há.
	1.7. Determinações/Recomendações/Orientações: não há.

Primeira Câmara

Jose Fereira Damasceno (XXX.689.522-XX); Jose Guilherme Fernandes da Silva (XXX.951.136-XX); Jose Valdecio da Silva (XXX.351.437-XX); Jose Valdecio da Silva (XXX.351.437-XX); José Ernani Silva Lima (XXX.553.440-XX); José Fernandes da Silva (XXX.735.326-XX); José Luiz Coluna Machado (XXX.507.386-XX); José Severino Damasceno (XXX.280.474-XX); José Valentim Silva (XXX.158.036-XX); Juarez Pereira Serbeto (XXX.722.191-XX); Leopoldo Milanezi de Camargo (XXX.647.470-XX); Luiz Eugenio de Andrade (XXX.715.056-XX); Manoel Fernandes Moreira (XXX.102.032-XX); Manoel Francelino da Costa (XXX.494.071-XX); Manoel Rodrigues da Silva (XXX.826.202-XX); Manoel dos Santos Silva (XXX.101.105-XX); Marcelino Jansen Azevedo (XXX.564.643-XX); Mario Dias da Silva (XXX.105.816-XX); Melquiades da Silva (XXX.150.657-XX); Naeve Rosa (XXX.757.077-XX)

AUGUSTO SHERMAN

não há.

APOSENTADORIA (APOS)

Secretaria de Fiscalização de Pessoal (SEFIP).